【裁判字號】    96,審訴,1363
【裁判日期】    970226
【裁判案由】    毒品危害防制條例
【裁判全文】
臺灣桃園地方法院刑事判決            96年度審訴字第1363號
公  訴  人  臺灣桃園地方法院檢察署檢察官
被      告  甲○○
指定辯護人  本院公設辯護人  林銘宏
上列被告因違反毒品危害防制條例案件，經檢察官提起公訴（96
年度毒偵字第4809號），嗣被告於準備程序進行中為有罪之陳述
，經本院合議庭裁定由受命法官獨任進行簡式審判程序後，聲請
改依協商程序而為判決，本院判決如下：
    主  文
甲○○施用第一級毒品，累犯，處有期徒刑柒月，扣案之摻有海
洛因香煙壹支沒收銷燬之；又施用第二級毒品，累犯，處有期徒
刑陸月又拾伍日。應執行有期徒刑壹年壹月，扣案之摻有海洛因
香煙壹支沒收銷燬之。
    事實及理由
一、本件被告所犯係死刑、無期徒刑或最輕本刑為三年以上有期
    徒刑以外之罪，其於準備程序中就被訴事實為有罪之陳述，
    經本院告知簡式審判程序之旨，並聽取公訴人、被告及辯護
    人之意見後，爰依刑事訴訟法第273 條之1 第1 項規定合議
    裁定由受命法官獨任進行簡式審判程序。
二、被告甲○○前有違反毒品危害防制條例、偽造文書、竊盜等
    前科，其中於民國92年間，因違反毒品危害防制條例案件，
    經本院以92年度壢簡字第1649號判決判處應執行有期徒刑8
    月確定（其中施用第一級毒品判處有期徒刑6 月；施用第二
    級毒品判處有期徒刑4 月），於94年10月1 日執行完畢出監
    ；又於95年間，復因違反毒品危害防制條例案件，經本院以
    95年度壢簡字第1039號判決判處有期徒刑6 月確定；又於94
    年間，因偽造文書案件，經臺灣新竹地方法院以95年度訴字
    第175 號判決判處有期徒刑4 月確定；上揭2 罪刑嗣經臺灣
    新竹地方法院以96年度聲字第176 號裁定應執行有期徒刑9
    月，於95年12月31日入監，甫於96年7 月16日縮短刑期執行
    完畢出監（均構成累犯）。
三、另被告曾於88年間因施用毒品案件，經本院以88年度毒聲字
    第2132號裁定送觀察、勒戒後，認無繼續施用之傾向，於88
    年4 月30日釋放出所，並由臺灣桃園地方法院檢察署檢察官
    於88年4 月29日以88年度偵字第5834號為不起訴處分確定。
    又於92年間，因施用毒品案件，經本院以92年度毒聲字第12
    10號裁定送觀察、勒戒後，認有繼續施用毒品傾向，再經本
    院以92年度毒聲字第3171號裁定令入戒治處所施以強制戒治
    ，於92年10月27日入監戒治，嗣於93年1 月9 日因法律修正
    報結釋放出監，本次施用毒品犯行，並經本院以92年度壢簡
    字第1649號判決判處應執行有期徒刑8 月確定。詎仍未戒除
    毒癮，明知海洛因、安非他命為毒品危害防制條例第2 條第
    2 項第1 款、第2 款所規定之第一、二級毒品，不得施用、
    持有，竟分別基於施用第一級毒品海洛因、第二級毒品安非
    他命之犯意，於96年8 月27日19時30分許，在桃園縣平鎮市
    ○○路159 號5 樓之2 友人住處內，以將海洛因捲入香煙內
    吸食之方式、以將安非他命置於玻璃球吸食器內，以火燒烤
    吸食其產生煙霧方式，分別施用第一級毒品海洛因及第二級
    毒品安非他命各1 次。嗣於同日20時35分許，在上址為警查
    獲，並扣得其所有摻有海洛因成分香煙1 支。案經桃園縣政
    府警察局中壢分局報告臺灣桃園地方法院檢察署檢察官偵查
    起訴。
四、證據名稱：
    (一)被告於本院訊問及準備程序中之自白。
    (二)臺灣檢驗科技股份有限公司濫用藥物尿液檢驗報告暨桃園
      縣政府警察局中壢分局尿液暨毒品檢體真實姓名與編號對
      照表、桃園縣政府警察局搜索扣押筆錄、扣押物品目錄表
      各1份附卷可稽。
    (三)摻有海洛因成分之香煙1 支扣案可資佐證。
五、本件經檢察官與被告於審判外達成協商之合意且被告已認罪
    ，其合意內容為：就其施用第一級毒品部分，被告願受科刑
    範圍為有期徒刑7 月，就其施用第二級毒品部分，被告願受
    科刑範圍為有期徒刑6 月又15日，應執行有期徒刑1 年1 月
    。經查，上開協商合意並無刑事訴訟法第455 條之4 第1 項
    所列情形之一，檢察官聲請改依協商程序而為判決，本院爰
    不經言詞辯論，於協商合意範圍內為協商判決，合予敘明。
六、扣案之摻有海洛因香煙1 支，係被告施用海洛因所用之物，
    內有殘餘海洛因，業具被告於警詢自承在卷，且被告施用該
    物尿液中驗出嗎啡陽性反應，足見上開香煙殘留有毒品海洛
    因，無法完全剝離，應依毒品危害防制條例第18條第1 項前
    段規定，沒收銷燬之。
七、應適用之法條：刑事訴訟法第273 條之1 第1 項、第455 條
    之4 第2 項、第455 條之8 ，毒品危害防制條例第10條第1
    項、第2 項、第18條第1 項前段，刑法第11條前段、第47條
    第1 項、第51條第5款。
八、本判決除有刑事訴訟法第455 條之4 第1 項第1 款、第2 款
    、第4 款、第6 款、第7 款所定情形之一，或違反同條第2
    項規定者外，不得上訴。
九、如不服本件判決，得自收受判決送達之日起10日內，向本院
    提出上訴書狀，上訴於第二審法院。
本案經檢察官鄭堤升到庭執行職務。
中    華    民    國    97    年    2     月    26    日
                  刑事庭    法  官  徐  培  元
以上正本證明與原本無異。
                            書記官  楊  美  慧
中    華    民    國    97    年    2     月    26    日
附錄本件論罪科刑法條：
毒品危害防制條例第10條
施用第一級毒品者，處六月以上五年以下有期徒刑。
施用第二級毒品者，處三年以下有期徒刑。


司法院資訊處製作；財團法人民間司法改革基金會備份。
